臺灣臺北地方法院刑事判決　　　　　　　100年度易字第811號
公　訴　人　臺灣臺北地方法院檢察署檢察官
被　　　告　鄒永清
上列被告因竊盜等案件，經檢察官提起公訴（100年度偵字第564
1號），被告於準備程序中就被訴事實先為有罪之陳述，經本院
當庭裁定改用簡式審判程序，判決如下：
    主    文
鄒永清攜帶兇器於夜間侵入有人居住之建築物竊盜，累犯，處有
期徒刑貳年貳月，扣案如附表二所示之物均沒收；又攜帶兇器於
夜間侵入有人居住之建築物竊盜，累犯，處有期徒刑拾壹月，扣
案如附表二所示之物均沒收；又攜帶兇器於夜間侵入有人居住之
建築物竊盜，累犯，處有期徒刑玖月，扣案如附表二所示之物均
沒收；又攜帶兇器毀壞安全設備於夜間侵入有人居住之建築物竊
盜，累犯，處有期徒刑玖月，扣案如附表二所示之物均沒收。應
執行有期徒刑年陸月，扣案如附表二所示之物均沒收。
    事    實
一、鄒永清前曾犯麻醉藥品管理條例、竊盜、贓物、槍砲彈藥刀
    械管制條例、藥事法等案件，先後為法院判決有罪確定，嗣
    因適用中華民國九十六年罪犯減刑條例減刑並另定應執行刑
    十一年六月確定。於民國九十九年九月二十七日縮刑執行殘
    刑期滿執行完畢。猶不知悔改，復意圖為自己不法之所有，
    於如附表一所示之時地，以附表一所示手段，為附表一編號
    一至四加重竊盜犯行。並於犯附表一編號四犯行後，遭當場
    逮捕，並扣得其所有，供其犯附表一四次加重竊盜犯行之工
    具。
二、案經臺北市政府警察局松山分局報告臺灣臺北地方法院檢察
    署檢察官偵查起訴，鄒永清於準備程序中就被訴事實先為有
    罪之陳述，經本院當庭裁定改用簡式審判程序。
    理    由
一、訊據被告鄒永清對上開事實坦承不諱，且有如附表一所示各
    供述、非供述證據足佐被告前開任意性自白與事實相符。事
    證明確，被告犯行洵堪認定。
二、按行為後法律有變更者，適用行為時之法律，但行為後之法
    律有利於行為人者，適用最有利行為人之法律，刑法第二條
    第一項定有明文。被告行為後，刑法第三百二十一條於一百
    年一月二十六日修正公布。由「犯竊盜罪而有左列情形之一
    者，處六月以上、五年以下有期徒刑：一、於夜間侵入住宅
    或有人居住之建築物、船艦或隱匿其內而犯之者。二、毀越
    門扇、牆垣或其他安全設備而犯之者。三、攜帶兇器而犯之
    者。四、結夥三人以上而犯之者。五、乘火災、水災或其他
    災害之際而犯之者。六、在車站或埠頭而犯之者。前項之未
    遂犯罰之。」修正為「犯竊盜罪而有下列情形之一者，處六
    月以上、五年以下有期徒刑，得併科新臺幣十萬元以下罰金
    ：一、侵入住宅或有人居住之建築物、船艦或隱匿其內而犯
    之者。二、毀越門扇、牆垣或其他安全設備而犯之者。三、
    攜帶兇器而犯之者。四、結夥三人以上而犯之者。五、乘火
    災、水災或其他災害之際而犯之者。六、在車站、埠頭、航
    空站或其他供水、陸、空公眾運輸之舟、車、航空機內而犯
    之者。前項之未遂犯罰之。」，比較後，新法除增加部分加
    重條件外，法定刑亦列入「得併科新臺幣十萬元以下罰金」
    一項，自以修正前條文對被告有利，應依刑法第二條第一項
    前段規定，適用修正前刑法第三百二十一條。
三、查被告為附表一編號四犯行後，雖未及逃逸就遭逮捕，但既
    然附表一編號四所示遭竊財物業已入被告實力掌控之中，其
    加重竊盜犯行自屬既遂。又附表二所示供被告犯本件四案之
    工具，附表二編號一至四鴨嘴鉗、瑞士刀、一字起子，若分
    別持以敲擊、割劃、戳刺人體，均將造成人之生命、身體威
    脅，客觀上該當兇器無訛。次查被告為附表一編號四犯行時
    ，已毀壞該址大門上門鎖（雖偵查卷第七○頁所示現場照片
    附註「大門已遭破壞」，但僅能看出所附門鎖鎖孔遭損，無
    其他門、扇毀壞證據，僅能認屬毀壞其他安全設備）。又被
    告所犯四罪場所雖都是在公司行號，被告侵入時其內已無人
    員，但該等公司所在大樓均有管理員隨時駐守，仍該當有人
    居住之建築物。核被告所為四罪，附表一編號一至三各係犯
    修正前刑法第三百二十一條第一項第三款、第一款之攜帶兇
    器於夜間侵入有人居住之建築物竊盜罪，附表一編號四係犯
    修正前刑法第三百二十一條第一項第三款、第二款、第一款
    之攜帶兇器毀壞安全設備於夜間侵入有人居住之建築物竊盜
    罪。被告所犯前開四次加重竊盜罪，犯意各別、行為互殊，
    應分論併罰。再查被告有如事實欄所示刑之執行紀錄，此有
    臺灣高等法院被告前案紀錄表附卷足稽，被告於受有期徒刑
    執行完畢五年內故意再犯本案加重竊盜之有期徒刑以上之刑
    之四罪，均為累犯，各應依刑法第四十七條第一項加重其刑
    。茲審酌被告自稱之犯罪動機、目的為「貪」，各次犯行竊
    取財物之內容價值，攜帶之兇器種類，學歷、經歷，犯罪後
    坦承不諱、但素行非佳等一切情狀，各量處如主文所示之刑
    ，並定其應執行刑，以資儆懲。又按「十八歲以上之竊盜犯
    、贓物犯，有犯罪之習慣者，得於刑之執行前，令入勞動場
    所強制工作。」竊盜犯贓物犯保安處分條例第三條第一項定
    有明文。而保安處分係針對受處分人將來之危險性所為之處
    置，以達教化、治療之目的，為刑罰之補充制度。我國現行
    刑法採刑罰與保安處分雙軌制，係在維持行為責任之刑罰原
    則下，為協助行為人再社會化之功能，以及改善行為人潛在
    之危險性格，期能達成根治犯罪原因、預防犯罪之特別目的
    。是保安處分中之強制工作，旨在對嚴重職業性犯罪及欠缺
    正確工作觀念或無正常工作因而犯罪者，強制其從事勞動，
    學習一技之長及正確之謀生觀念，使其日後重返社會，能適
    應社會生活。竊盜犯贓物犯保安處分條例第三條第一項規定
    ，即係本於保安處分應受比例原則之規範，使保安處分之宣
    告，與行為人所為行為之嚴重性、行為人所表現之危險性及
    對於行為人未來行為之期待性相當之意旨而制定，而由法院
    視行為人之危險性格，決定應否令入勞動處所強制工作，以
    達預防之目的。蒞庭檢察官雖訴請依竊盜犯贓物犯保安處分
    條例第三條第一項規定令被告於刑之執行前，入勞動場所強
    制工作。查被告雖除本案犯行外，先後於八十年間、九十五
    年間有多次竊盜犯行而為法院判決有罪確定之紀錄，但被告
    陳稱其有空間設計繪圖專長，且犯行時有正常職業，本院審
    酌一切情事，認諭知如主文所示之刑，已堪懲治、教化，無
    需另以強制工作此一保安處分補充，附此敘明。
四、扣案附表二所示工具，均為被告犯本案加重竊盜罪所用之物
    ，且為被告所有，爰按刑法第三十八條第一項第二款規定沒
    收。
據上論斷，應依刑事訴訟法第二百七十三條之一第一項、第二百
九十九條第一項前段，刑法第二條第一項前段、修正前刑法第三
百二十一條第一項第一款、第二款、第三款、刑法第四十七條第
一項、第五十一條第五款、第三十八條第一項第二款，判決如主
文。
本案經檢察官楊婉鈺到庭執行職務。
中    華    民    國    100    年    3  月    31    日
                  刑事第十庭      法  官  姚念慈
上正本證明與原本無異。
如不服本判決，應於判決送達後10日內向本院提出上訴狀（應抄
附繕本）。告訴人或被害人如對於本判決不服者，應具備理由請
求檢察官上訴，其上訴期間之計算係以檢察官收受判決正本之日
期為準。
                                  書記官  劉芸珊
中    華    民    國    100    年    3  月    31    日
附錄本案論罪科刑法條全文：
民國一百年一月二十六日修正前刑法第三百二十一條
犯竊盜罪而有左列情形之一者，處六月以上、五年以下有期徒刑
：
一、於夜間侵入住宅或有人居住之建築物、船艦或隱匿其內而犯
    之者。
二、毀越門扇、牆垣或其他安全設備而犯之者。
三、攜帶兇器而犯之者。
四、結夥三人以上而犯之者。
五、乘火災、水災或其他災害之際而犯之者。
六、在車站或埠頭而犯之者。
前項之未遂犯罰之。
附表一：
┌──┬────┬─────┬─────┬──────┬─────┬──────┬─────┐
│編號│犯罪時間│犯罪地點  │犯罪手段  │所得財物    │被害人    │證據部分    │附註      │
├──┼────┼─────┼─────┼──────┼─────┼──────┼─────┤
│一  │九十九年│址設臺北市│穿戴附表一│新臺幣一萬餘│宏鼎物流集│1.被告自白  │          │
│    │十月二十│松山區南京│編號(五)、(六)│元，人民幣約│團有限公司│2.高世義證詞│          │
│    │七日下午│東路一八○│所示帽子、│一萬元、朝珠│、高世義  │（偵查卷第五│          │
│    │六、七時│號六樓宏鼎│手套，攜帶│一條、重五兩│          │○、五一頁、│          │
│    │許（日沒│物流集團有│客觀上足供│金塊一塊，及│          │第四九頁、一│          │
│    │後）。  │限公司內  │兇器使用之│重量約一兩之│          │六七頁參照）│          │
│    │        │          │附表二編號│金鍊子一條，│          │）          │          │
│    │        │          │(一)至(四)鴨嘴│總價約新臺幣│          │3.監視錄影翻│          │
│    │        │          │鉗一支、瑞│一千餘萬元之│          │拍畫面（偵查│          │
│    │        │          │士一把、一│珠寶一批。  │          │卷第四七頁參│          │
│    │        │          │字起子二支│            │          │照）        │          │
│    │        │          │等工具，以│            │          │4.臺北市政府│          │
│    │        │          │附表二編號│            │          │警察局松山分│          │
│    │        │          │(七)Ｌ形細鐵│            │          │局刑案現場勘│          │
│    │        │          │條（起訴書│            │          │驗報告（偵查│          │
│    │        │          │誤載該細鐵│            │          │卷第六六至一│          │
│    │        │          │條足供兇器│            │          │○四頁參照）│          │
│    │        │          │使用）勾開│            │          │5.附表二所示│          │
│    │        │          │門鎖由門口│            │          │扣案工具照片│          │
│    │        │          │入內行竊。│            │          │（偵查卷第七│          │
│    │        │          │（被告入內│            │          │二頁參照）  │          │
│    │        │          │後，另有破│            │          │            │          │
│    │        │          │壞其內隔間│            │          │            │          │
│    │        │          │門、鎖，但│            │          │            │          │
│    │        │          │毀損部分未│            │          │            │          │
│    │        │          │據告訴）  │            │          │            │          │
├──┼────┼─────┼─────┼──────┼─────┼──────┼─────┤
│二  │九十九年│址設臺北市│穿戴附表一│新臺幣七千餘│開隆有限公│1.被告自白  │          │
│    │十一月二│松山區敦化│編號(五)、(六)│元，人民幣三│司、林惟志│2.林惟志證詞│          │
│    │十六日下│北路三○七│所示帽子、│百元、港幣一│          │（偵查卷第六│          │
│    │午六、七│號四樓開隆│手套，攜帶│千元筆記型電│          │一、六二頁、│          │
│    │時許（日│有限公司內│客觀上足供│腦二台、外接│          │第四九頁、一│          │
│    │沒後）。│          │兇器使用之│式硬碟一台、│          │六七頁參照）│          │
│    │        │          │附表二編號│數位相機三台│          │）          │          │
│    │        │          │(一)至(四)鴨嘴│、萬寶龍鋼筆│          │3.監視錄影翻│          │
│    │        │          │鉗一支、瑞│二支、隨身碟│          │拍畫面（偵查│          │
│    │        │          │士一把、一│、ＬＡＢＶＡ│          │卷第五九頁參│          │
│    │        │          │字起子二支│Ｎ領帶一條、│          │照）        │          │
│    │        │          │等工具，以│ＤＵＮＨＩＬ│          │4.臺北市政府│          │
│    │        │          │附表二編號│Ｌ皮帶一條、│          │警察局松山分│          │
│    │        │          │(七)Ｌ形細鐵│數位錄音筆二│          │局刑案現場勘│          │
│    │        │          │條（起訴書│臺、咖啡豆三│          │驗報告（偵查│          │
│    │        │          │誤載該細鐵│包（總價約新│          │卷第一○五至│          │
│    │        │          │條足供兇器│臺幣九萬五千│          │一一九頁參照│          │
│    │        │          │使用）勾開│元）。      │          │）          │          │
│    │        │          │門鎖由門口│            │          │5.附表二所示│          │
│    │        │          │入內行竊。│            │          │扣案工具照片│          │
│    │        │          │          │            │          │（偵查卷第七│          │
│    │        │          │          │            │          │二頁參照）  │          │
├──┼────┼─────┼─────┼──────┼─────┼──────┼─────┤
│三  │九十九年│址設臺北市│穿戴附表一│新臺幣六百元│耀輪實業股│1.被告自白  │          │
│    │十二月二│中山區建國│編號(五)、(六)│，外幣折合新│份有限公司│2.莊瑞玲證詞│          │
│    │十九日下│北路二段八│所示帽子、│臺幣約三萬元│、莊瑞玲  │（偵查卷第一│          │
│    │午六、七│八號三樓耀│手套，攜帶│玉山商業銀行│          │四二至一四七│          │
│    │時許（日│輪實業股份│客觀上足供│股份有限公司│          │頁參照）五○│          │
│    │沒後）。│有限公司內│兇器使用之│彰化商業銀行│          │、五一頁、第│          │
│    │        │          │附表二編號│股份有限公司│          │四九頁、一六│          │
│    │        │          │(一)至(四)鴨嘴│金融卡各一張│          │七頁參照）。│          │
│    │        │          │鉗一支、瑞│。          │          │3.附表二所示│          │
│    │        │          │士一把、一│            │          │扣案工具照片│          │
│    │        │          │字起子二支│            │          │（偵查卷第七│          │
│    │        │          │等工具，以│            │          │二頁參照）  │          │
│    │        │          │附表二編號│            │          │            │          │
│    │        │          │(七)Ｌ形細鐵│            │          │            │          │
│    │        │          │條（起訴書│            │          │            │          │
│    │        │          │誤載該細鐵│            │          │            │          │
│    │        │          │條足供兇器│            │          │            │          │
│    │        │          │使用）勾開│            │          │            │          │
│    │        │          │門鎖由門口│            │          │            │          │
│    │        │          │入內行竊。│            │          │            │          │
│    │        │          │          │            │          │            │          │
├──┼────┼─────┼─────┼──────┼─────┼──────┼─────┤
│四  │一百年三│址設臺北市│穿戴附表一│黑色公事包（│漢威資產股│1.被告自白  │          │
│    │月四日下│松山區光復│編號(五)、(六)│內有現金新臺│份有限公司│2.高忠興、周│          │
│    │午七、八│南路一號五│所示帽子、│幣七千三百七│、高忠興  │迪緯證詞（偵│          │
│    │時許（日│樓漢威資產│手套，攜帶│十二元、新臺│          │查卷第一七至│          │
│    │沒後）。│管理股份有│客觀上足供│幣一百元禮券│          │一九頁參照）│          │
│    │        │限公司內  │兇器使用之│二張、名片夾│          │3.監視錄影翻│          │
│    │        │          │附表二編號│、隨身碟等財│          │拍畫面（偵查│          │
│    │        │          │(一)至四鴨嘴│物）        │          │卷第二九、三│          │
│    │        │          │鉗一支、瑞│            │          │○頁參照）  │          │
│    │        │          │士一把、一│            │          │4.贓物認領保│          │
│    │        │          │字起子二支│            │          │管單（偵查卷│          │
│    │        │          │，及附表二│            │          │第二七頁參照│          │
│    │        │          │編號(七)Ｌ型│            │          │）          │          │
│    │        │          │細鐵條（起│            │          │5.附表二所示│          │
│    │        │          │訴書誤載為│            │          │扣案工具照片│          │
│    │        │          │足供兇器使│            │          │（偵查卷第七│          │
│    │        │          │用）等工具│            │          │二頁參照）  │          │
│    │        │          │，並以之毀│            │          │            │          │
│    │        │          │壞該公司安│            │          │            │          │
│    │        │          │全設備後由│            │          │            │          │
│    │        │          │門口入內行│            │          │            │          │
│    │        │          │竊。（起訴│            │          │            │          │
│    │        │          │書漏載毀壞│            │          │            │          │
│    │        │          │安全設備等│            │          │            │          │
│    │        │          │語）      │            │          │            │          │
└──┴────┴─────┴─────┴──────┴─────┴──────┴─────┘
附表二：
    (一)鴨嘴鉗一支。
    (二)瑞士刀一把。
    (三)一字起子一支（較長）。
    (四)一字起子一支（較短）。
    (五)帽子一頂。
    (六)手套一雙（起訴書誤載為兩雙）。
    (七)Ｌ形細鐵條一條。